【裁判字號】    98,抗,113
【裁判日期】    980527
【裁判案由】    證人裁罰
【裁判全文】
臺灣高等法院臺南分院民事裁定           98年度抗字第113號
抗  告  人  甲○○
上列抗告人因證人裁罰事件，對於中華民國98年4月21日臺灣嘉
義地方法院97年度保險字第3號裁定提起抗告，本院裁定如下：
    主  文
抗告駁回。
抗告訴訟費用新臺幣壹仟元由抗告人負擔。
    理  由
一、按證人受合法之通知，無正當理由而不到場者，法院得以裁
    定處新臺幣3萬元以下罰鍰。民事訴訟法第303條第1項定有
    明文。是依上開規定，法院科證人罰鍰，乃以該證人有受合
    法之通知，及無正當理由而不到場為要件。
二、抗告意旨略以：抗告人並不認識原告羅惠如，與被告幸福人
    壽保險股份有限公司亦無關聯，且民國（下同）98年2月27
    日上午，抗告人正值參加堂兄郭漢章之葬禮（按抗告人之父
    劉登木與郭漢章之父郭阿溪，係抗告人祖父先後出養之兄弟
    ），無法到庭，並非無故不到庭云云。
三、經查：原審法院受理原告羅惠如與被告幸福人壽保險股份有
    限公司間請求給付保險金事件（原審法院97年度保險字第3
    號），受罰人即抗告人甲○○為證人，經通知其應於97年5
    月7日下午3時50分、98年2月27日上午9時35分到場作證，抗
    告人亦於97年4月25日、98年1月16日收到通知，有卷附送達
    證書回執可憑（分別見原審卷一第223、224頁、原審卷二第
    201、202頁），而抗告人無正當理由，竟不到場作證，遭原
    審法院裁罰2萬元等情，業據本院核閱原審97年度保險字第3
    號卷無訛。是抗告人先後2次均未到場應訊作證，亦未於開
    庭前提出不到庭之正當理由，原審法院以抗告人並無正當理
    由，竟不到場應訊作證，裁罰2萬元，核無不合。雖抗告人
    提起抗告主張其係參加堂兄之葬禮而無法應訊作證，固提出
    訃聞及戶籍謄本為憑，然核該訃聞及戶籍謄本無法證明死者
    係抗告人堂兄，何況抗告人如因參加堂兄之葬禮而無法應訊
    作證，應於庭前以書狀或電話通知等方式向原審法院告知其
    無法到場作證之事由，始為正辦；詎抗告人捨此不為，亦未
    依規定到場作證，難謂有不到庭作證之正當理由，其此部分
    之抗辯，亦不足採。原裁定既無違誤，抗告意旨仍執前詞指
    摘原裁定不當，求予廢棄，非有理由，應予駁回。
四、據上論結，本件抗告為無理由，依民事訴訟法第495條之1第
    1項、第449條第1項、第95條、第78條，裁定如主文。
中    華    民    國    98    年    5    月    27     日
                   民事第二庭  審判長法  官  丁振昌
                                     法  官  吳上康
                                     法  官  李素靖
上為正本係照原本作成。
不得再抗告。
中    華    民    國    98    年    5    月     27    日
                                     書記官  林鈴香


司法院資訊處製作；財團法人民間司法改革基金會備份。
